【裁判字號】    90,交易,140
【裁判日期】    901231
【裁判案由】    過失傷害
【裁判全文】
臺灣彰化地方法院刑事判決                          九十年度交易字第一四號
    公  訴  人  臺灣彰化地方法院檢察署檢察官
    被      告  乙○○
右列被告因過失傷害案件，經檢察官提起公訴（九十年度偵字第三五一九號），本院
判決如左：
    主  文
乙○○因過失傷害人，處有期徒刑月，如易科罰金，以佰元折算壹日。
    事  實
一、乙○○於民國八十九年十二月十八日下午十二時五十分許，無駕駛執照駕駛ＥＯ
    －五七一三號自用小客車附載張珮婷，沿彰化縣大城鄉○○村○○○○○道由北
    往南行駛，途經該路與東厝路設有閃光號誌之交岔路口處時，應注意車前狀況，
    隨時採取必要之安全措施，且行車速度須依標誌規定，不得超速行駛，又車輛行
    至設有閃光黃燈之交岔路口，應減速接近，注意安全，小心通過，而當時台十七
    線省道方向係閃光黃燈，東厝路方向為閃光紅燈，路段之速限為每小時七十公里
    ，天候晴朗、日間有自然光線、路面乾燥、無缺陷、無障礙物、視距良好，依此
    情形，並無不能注意之情事，詎其疏未減速接近交岔路口，仍以時速逾七十公里
    之速度行駛，適丙○○○騎乘ＶＱＯ－九六三號機車後載甲○○○，沿台十七線
    省道由南往北行駛至交岔路口，未停讓乙○○之直行車先行，即左轉東厝路，致
    乙○○之車煞避不及，撞及丙○○○機車之右側後，丙○○○、甲○○○及機車
    均向西南方向摔落於數十公尺外之地面，丙○○○因而受有右手第一掌指骨骨折
    脫位，甲○○○則受有右腓骨骨折、背部擦傷、骨盆骨折、胸部挫傷併左側第三
    肋骨骨折、後腹腔出血等傷害。嗣乙○○之小客車因失控，衝往右前方路旁之水
    溝，直至掉落而卡陷於水溝內，始行停止，路面因而遺留左、右輪剎車痕各二十
    六．七公尺、三十一公尺。
二、案經丙○○○、甲○○○訴由彰化縣警察局二林分局報請台灣彰化地方法院檢察
    署檢察官偵查起訴。
    理  由
一、右揭事實，除小客車以時速逾七十公里之速度行駛外，餘業據被告供承明白，核
    與告訴人丙○○○、甲○○○指訴之情節相符，並有診斷書、現場照片及道路交
    通事故調查報告表等件可稽。被告雖辯稱不知其駕車之時速是否逾七十公里，但
    其車速不快云云。然依前揭道路交通事故調查報告表所載，被告之小客車遺留於
    現場之左、右輪剎車痕既各為二十六．七公尺、三十一公尺，稽諸「一般公路汽
    車煞車距離、行車速度對照表」，並參以其小客車因失控往右前方衝後，直至掉
    落而卡陷於水溝內，始行停止之情事，足認其小客車於肇事前之時速顯已逾該路
    段之最高速限七十公里無訛。是其此部分所辯，不足憑採。又被告無駕駛執照，
    原不得駕駛，且其行駛之道路方向既係閃光黃燈，而該路段之速限復為每小時七
    十公里，則其未減速接近交岔路口時，仍以時速逾七十公里之速度行駛，對於本
    件車禍之發生，即有過失。且其過失與告訴人等之受傷間，自有相當之因果關係
    。台灣省彰化縣區車輛行車事故鑑定委員會亦鑑定稱：「丙○○○駕駛輕機車左
    轉不當，為肇事主因。乙○○無駕照駕駛自小客車行經閃光黃燈交岔路口，未減
    速慢行，小心通過，為肇事次因。」，有該委員會函附卷足憑。是罪證明確，被
    告犯行堪以認定。
二、核被告所為，係犯刑法第二百八十四條第一項前段之過失傷害罪。其一行為使告
    訴人丙○○○、甲○○○同時受傷，應依想像競合犯之規定，從一重處斷。又被
    告無駕駛執照駕車，因而致人受傷，依道路交通管理處罰條例第八十六條第一項
    規定，加重其刑。爰審酌被告之素行，及其犯罪之動機、目的、手段、所生之危
    害並犯罪後之態度等一切情狀，量處如主文所示之刑，並諭知易科罰金折算之標
    準，以示懲儆。
據上論斷，應依刑事訴訟法第二百九十九條第一項前段，道路交通管理處罰條例第八
十六條第一項，刑法第五十五條、第二百八十四條第一項前段、第四十一條第一項，
罰金罰鍰提高標準條例第一條前段、第二條前段，判決如主文。
中      華      民      國      九十      年    十二    月    三十一    日
                                臺灣彰化地方法院刑事第三庭
                                    法      官  廖  國  佑
右正本證明與原本無異。
如不服本判決，應於判決送達後十日內向本院提出上訴狀( 須附繕本 )。
告訴人或被害人對於判決如有不服具備理由請求檢察官上訴者，其上訴期間之計算係
以檢察官收受判決正本之日期為準。
                                    法院書記官  王  宣  雄
中      華      民      國    九十一    年        一    月       二     日
刑法第二百八十四條
因過失傷害人者，處六月以下有期徒刑、拘役或五百元以下罰金。致重傷者，處一年
以下有期徒刑、拘役或五百元以下罰金。
從事業務之人，因業務之過失傷害人者，處一年以下有期徒刑、拘役或一千元以下罰
金。致重傷者，處三年以下有期徒刑、拘役或二千元以下罰金。


司法院資訊處製作；財團法人民間司法改革基金會備份。
